【裁判字號】    95,訴,381
【裁判日期】    950926
【裁判案由】    給付貨款
【裁判全文】
臺灣板橋地方法院民事判決               95年度訴字第381號
原      告  美爾國際股份有限公司
法定代理人  丙○○
訴訟代理人  謝華凱律師
被      告  添億工程有限公司
法定代理人  甲○○
訴訟代理人  余鑑昌律師
上列當事人間請求給付貨款事件，於中華民國95年9 月12日言詞
辯論終結，本院判決如下：
    主          文
被告應給付原告新臺幣伍拾參萬柒仟肆佰貳拾貳元，及自中華民
國九十四年五月二十日起至清償日止按週年利率百分之五計算之
利息。
原告其餘之訴駁回。
訴訟費用由被告負擔。
本判決第一項於原告以新臺幣貳拾萬元為被告預供擔保後，得為
假執行；被告於執行標的物拍定、變賣、或物之交付、或假執行
執行程序終結前，以新臺幣伍拾參萬柒仟肆佰貳拾貳元為原告預
供擔保，或將請求之標的物提存後，得免為假執行。
原告其餘假執行之聲請駁回。
    事 實 及 理 由
壹、程序方面：本件兩造涉訟之買賣關係，依據兩造不爭執其真
    正之買賣合約書第10條約定，原係合意以臺灣臺北地方法院
    為第一審管轄法院，有該買賣合約書影本一件在卷可參（見
    本院卷第17頁），惟兩造於本件訴訟程序中，俱未對於法院
    之管轄權提出異議，而已為本案之言詞辯論，依民事訴訟法
    第25條規定，本院對於本件已具管轄權，應就涉訟之法律關
    係為實體審判，合先敘明。
貳、當事人之主張：
一、原告方面：
    聲明：被告應給付原告新臺幣（下同）537,422 元，及自民
    國94年5 月19日起至清償日止，按年息百分之五計算之利息
    ；並陳明原告願供擔保以代釋明，請准宣告假執行。
    其陳述及所提出之證據如下：
(一)被告自93年7 月起至10月止，先後向原告訂購「拋光石英磚
    30×60cm」，「拋光石英磚30×30cm」用於「台北大學行政
    大樓新建工程」（第一號證），扣除被告已經付訖之貨款，
    被告尚有537,422 元貨款未給付（第二號證），以上貨款約
    明應於93年11月20日付訖，被告未依約給付，經催告後（第
    三號證）迄今仍未給付，為此提起本件訴訟。
(二)被告於93年8 月2 日受領原告交付之最後一批磁磚材料（請
    參見第二號證所列明細）依民法第356 條規定，被告應「依
    通常程序從速檢查其所受領之物」、「如發見有應由出賣人
    負擔保責任之瑕疵，應即通知出賣人」，本件訴訟未繫屬第
    一審法院前，自被告最後受領磁磚之日起算，其間長達1 年
    又8 個月，被告從無通知原告其所受領之磁磚有何瑕疵，且
    將磁磚使用於其所承攬之工程，足證被告受領之物全無瑕疵
    。直至本件訴訟繫屬鈞院後，於95年4 月18日被告始表示「
    本件台北大學行政大樓新建工程」並非使用「拋光石英磚30
    ×60cm」貨品。但以上規格磁磚係兩造約明之磁磚規格（請
    參見第一號證），且被告已將之用於施工，而磁磚規格是否
    符合約定之規格，依通常程序一看便知，足證被告早已承認
    其所受領之物。被告於94年10月28日退還30×30cm磁磚5,94
    0 片，30×60cm磁磚5,240 片，以上退貨被告係以數量計算
    錯誤為理由要求退貨，原告訴請被告給付之貨款已剔除退貨
    部份貨款（請參見第二號證）。
(三)訴外人盛堂營造有限公司與被告間約定之事項顯然與原告無
    涉。
(四)證據：提出台北大學行政大樓新建工程合約書封面（承包廠
    商：添億工程有限公司，協力廠商：美爾國際股份有限公司
    ）、美爾國際有限公司買賣合約書（買方：添億工程有限公
    司，賣方：美爾國際股份有限公司，簽約日期：93年7 月28
    日）、美爾國際股份有限公司計算書客戶銷退貨明細表、謝
    華凱律師事務所94年5月6日(94)桐修字第0506號函及郵政掛
    號郵件收件回執、北揚建材有限公司出貨單、美爾國際有限
    公司客戶應收帳對帳單等影本為證據。
二、被告方面：
    聲明：請求駁回原告之訴及假執行之聲請；並陳明如受不利
    之判決，願供擔保請求免為假執行。
    其陳述及所提出之證據如下：
(一)被告對於原告提出之原證一號「臺北大學行政大樓新建工程
    」之買賣合約書及原證三號「謝華凱律師催告函」等並不爭
    執。
(二)原告提出之原證二號之「計算書」係原告之客戶銷退明細表
    ，但原告之送貨及被告簽收之相關憑證付之闕如，原告難以
    憑其計算書作為本件請求之依據。
(三)本件實際簽收原告系爭貨品為「盛堂公司」，本件原告提保
    存與盛堂公司之收後貨品之相關資料，但原告請求系爭本件
    貨款對於該部分漏而不提，其實際數量是否與計算書歧異亦
    無由得知，本件原告對其主張未盡舉證責任。又上開貨品經
    承攬該工程之盛堂營造退貨，原告給付標的非依約定預定效
    用之品質，台北大學行政大樓新建工程並非使用拋光石英磚
    30×60CM貨品。
(四)證據：提出國立臺北大學行政大樓暨中央廣場地下停車場新
    建工程泥作工程勞務承攬分包合約書第1 頁（承攬人：聖堂
    營造有限公司，定作人：添億工程有限公司）及工程細目表
    、2003年12月工程詳細表，聲請訊問證人盛堂營造公司之負
    責人乙○○。
參、本院依聲請向盛堂營造有限公司查詢交貨資料。
肆、得心證之理由：
一、原告主張被告自93年7 月起至10月止，先後向原告訂購「拋
    光石英磚30×60cm」、「拋光石英磚30×30cm」等貨品，使
    用於台北大學行政大樓新建工程，兩造間就上述貨品有買賣
    關係存在之事實，為被告所不爭執，並有原告提出之買賣合
    約書影本為證據（見本院卷第17頁），則原告此部分主張自
    堪信為真實。
二、原告又主張其依照被告之工程進度交付貨品，於93年8 月2
    日交付最後一批磁磚材料，迄本件訴訟繫屬法院為止，時間
    已達1 年8 個月，被告從未曾通知原告其所受領之磁磚有何
    瑕疵，且將磁磚使用於其所承攬之工程，足見被告受領之物
    全無瑕疵，被告抗辯稱系爭台北大學行政大樓新建工程並非
    使用「拋光石英磚30×60cm」貨品等語，並無可採信，至於
    被告於94年10月28日退還「30×30cm磁磚」5,940 片，「30
    ×60cm磁磚」5,240 片，被告係以數量計算錯誤為理由要求
    退貨，原告請求被告給付之貨款數額業已剔除退貨部份貨款
    等語；然被告則抗辯稱原告提出之「計算書」係原告之客戶
    銷退明細表，但原告之送貨及被告簽收之相關憑證付之闕如
    ，原告難以憑其計算書作為本件請求之依據，且實際簽收原
    告系爭貨品為訴外人盛堂公司，其實際數量是否與計算書歧
    異亦無由得知，本件原告對其主張未盡舉證責任等語。經查
    ，被告所承攬之國立臺北大學行政大樓暨中央廣場地下停車
    場新建工程之泥作部分工程，係轉包予訴外人盛堂營造有限
    公司，乃兩造並不爭執之事實，並有被告提出之上開工程泥
    作工程勞務承攬分包合約書部分影本在卷可參（見本院卷第
    42頁），而原告將兩造間買賣之上述磁磚材料送達上述工程
    工地，有實際在工地施作該部分工程之施先生簽收，此有原
    告向白馬磁磚台北直營所北揚建材有限公司訂貨，並由北揚
    建材有限公司直接送貨至三峽大學路上述工程工地，而由上
    述之施先生簽收之出貨單，及美爾國際有限公司（原告改組
    前之名稱）經施先生簽名確認之客戶應收帳對帳單影本等證
    據可證（見本院卷第64、65頁），則原告上開主張自堪信為
    真實，被告上述抗辯則非可採，從而，原告請求被告應給付
    尚未給付之買賣價金，自應認為有理由。
三、關於利息部分：本件原告前委任謝華凱律師於94年5 月6 日
    以書面催告被告應於催告函後7 日內給付上開款項，而該催
    告函係於94年5 月12日送達被告，有原告提出之謝華凱律師
    事務所94年5月6日(94)桐修字第0506號函及郵政掛號郵件收
    件回執影本各一件在卷足參（見本院卷第19、20頁），雖本
    件兩造就買賣價金之給付原約定有給付期限為每月底計價，
    次月15日至20日放款（見前述買賣合約書第五條），然因原
    告於委託謝華凱律師催告被告給付貨款時，另給與被告付款
    寬限至催告信函送達後7日內付款，則被告自應於94年5月19
    日前為上開給付，而應自94年5 月20日起負遲延責任，故原
    告所得請求被告給付按法定利率計算之遲延利息應自94年5
    月20日起算，原告關於利息部分之請求於上開範圍內，方屬
    有理由，其超過上開範圍部分，則屬無理由。
四、綜上所述，原告主張依據買賣之法律關係，請求被告給付尚
    欠之買賣價金537,422 元，及自94年5 月20日起至清償日止
    按法定利率年息百分之五計算之遲延利息之範圍內，為有理
    由，應予准許；至於原告之請求超過上述範圍部分，則為無
    理由，應予駁回。
伍、假執行之宣告：兩造均陳明願預供擔保聲請宣告假執行或免
    為假執行，就原告勝訴部分，經核均無不合，爰分別酌定相
    當之擔保金額就原告勝訴部分俱准許之；至於原告其餘假執
    行之聲請，因該部分訴之駁回而失所附麗，應併予駁回。
陸、本件事證已臻明確，兩造其餘主張及攻擊防禦方法與證據，
    經本院斟酌後，與本件判決結果已不生影響，故不一一論列
    ，附此敘明。
柒、結論：原告之訴為一部有理由，一部無理由，依民事訴訟法
    第78條、第79條、第390條第2項、第392條第2項，判決如主
    文。
中    華    民    國    95    年    9     月    26    日
            民事第一庭  法  官  許  瑞  東
以上正本證明與原本無異
如對本判決上訴，須於判決送達後20日內向本院提出上訴狀
中    華    民    國    95    年    9     月    26    日
                        書記官  賴  玉  芬


司法院資訊處製作；財團法人民間司法改革基金會備份。
